# 请教陈老师关于非经常性损益的问题

提问人：yijunmin 时间：2012-03-26 21:16:56
陈老师，你好！A公司和C公司 2008 年投资成立了一家房地产公司B，A出资5.1亿元占股权比例51%。B公司董事会的人员 5 人，其中A公司 3 人，C公司 2 人，所有的重大经营政策必须经过公司董事人员的2/3数通过。A将C公司作为合营公司核算。 2011 年 6 月，通过修改公司章程，改组董事会，A公司能控制C公司，合并报表将C公司纳入合并范围。合并日 7 月 31 日，A公司对C公司的长期股权投资账面价值3.5亿（由于存在顺流交易，按权益法核算长投账面价值低于投资成本）。c公司在 7 月 31 日的净资产为9.6亿元，公允值为 15 亿元（主要为开发产品与开发成本增值）。请问在 7 月 31 日A公司是否可以以所占C公司净资产的份额7.65亿作为成本法核算的长投成本，与3.5亿元的差额是否可计入对合营企业的投资收益并确认在A公司的单户报表上，这个投资收益能认定为非经常性损益吗？

回答人：chenyiwei
基本可以这样处理，即在购买日（2011.7.31），A公司可以以所占C公司净资产的份额7.65亿作为成本法核算的长投成本，与3.5亿元的差额是否可计入对合营企业的投资收益，但该差额只能确认在合并报表上，不能确认在个别报表层面。合并报表层面的该项投资收益属于非经常性损益。

提问人：yijunmin 时间：2012-04-01 09:17:51
也就是说在A公司单户层面对C的长投成本仍然为3.5亿元，在合并层面长投成本为7.6亿元，这样理解对吗？

回答人：chenyiwei
可以这样理解。